臺灣高等法院刑事判決　　　　　　 94年度上更(一)字第408號
上　訴　人
即　被　告　甲○○原名吳雪凰.
選任辯護人　舒建中　律師
上　訴　人
即　被　告　庚○○
指定辯護人　蔡明和　律師
上列上訴人因殺人未遂等案件，不服臺灣臺北地方法院92年度訴
字第1543號，中華民國93年4月14日第一審判決（起訴案號：臺
灣臺北地方法院檢察署92年度偵字第15353號、第15682號、第16
050號），提起上訴，經判決後，由最高法院發回更審，本院判
決如下：
    主  文
原判決撤銷。
甲○○教唆使人受重傷，處有期徒刑捌年，扣案之硫酸空瓶壹個
沒收；又教唆殺人未遂，處有期徒刑拾年，扣案之南非ＲＥＰ
ＵＢＬＩＣＡＲＭＳ廠製四０一型口徑九釐米制式半自動手槍壹
枝（含彈匣壹個，槍枝管制編號：0000000000號）及
口徑九釐米之制式子彈顆均沒收。應執行有期徒刑貳拾年，扣
案之硫酸空瓶壹個、南非ＲＥＰＵＢＬＩＣＡＲＭＳ廠製四０一
型口徑九釐米制式半自動手槍壹枝（含彈匣壹個，槍枝管制編號
：0000000000號）及口徑九釐米之制式子彈顆均沒
收。
庚○○共同殺人未遂，處有期徒刑拾年，扣案之南非ＲＥＰＵ
ＢＬＩＣＡＲＭＳ廠製四０一型口徑九釐米制式半自動手槍壹枝
（含彈匣壹個，槍枝管制編號：0000000000號）及口
徑九釐米之制式子彈顆均沒收。被訴使人受重傷部分無罪。
    事  實
一、緣甲○○（原名吳雪凰）與丙○○原為男女朋友，丙○○卻
    又結識女友戊○○，三人間感情及金錢均陷入糾葛。丙○○
    、甲○○二人分手時，丙○○、甲○○與戊○○三人於91年
    11月11日簽立「切結書」，結束駿凌國際公司營運，資產由
    三人均分。惟彼此仍然紛擾，丙○○承諾給付甲○○新台幣
    （下同）200萬元（91年12月31日期）、400萬元（92年4 月
    30日期），支票二紙，甲○○於91年11月15日立另一「切結
    書」，承諾支票兌現絕不再干擾，惟屆期丙○○並未完全兌
    現。
二、甲○○因此心生對丙○○及戊○○報復之念頭，甲○○乃自
    民國92年4月間某日起，以其所使用之「0000000000」號及
    「0000000000」號等行動電話（其中「0000000000」號行動
    電話於同年5月9日啟用），與其舊識丁○○（本案所涉重傷
    部分業經判處有期徒刑捌年；殺人未遂部分判處有期徒刑拾
    參年分別確定在案)所使用之「（089）530029」、「（089
    ）531351」、「0000000000」、「0000000000」號等電話聯
    絡，並表示願出資雇請丁○○代為僱用殺手報復戊○○及丙○○，丁○○原無意接受甲○○委託，然因乙○○（本案所
    涉重傷部分業經判處有期徒刑捌年；殺人未遂部分判處有期
    徒刑拾參年，應執行有期徒刑貳拾年確定)表示有金錢收入
    而欲接受委託，丁○○遂向甲○○表示願接受委託之意。嗣
    丁○○及乙○○乃分別找來己○○（本案所涉重傷部分業經
    判處有期徒刑陸年確定)及庚○○共同作案，甲○○另基於
    幫助之犯意，提供戊○○、丙○○之照片及住處、辦公室地
    點等資料予丁○○，以供辨識下手對象，其等下手過程及方
    式如下：
(一)甲○○於92年（原判決誤載為90年應予補正）4月中旬某日
    以電話告知丁○○，願以20萬元之代價委託以不危及性命之
    任何方法教訓情敵戊○○，而教唆原無重傷害犯意之丁○○
    等人犯罪，且甲○○對於戊○○可能因此受重傷害有所預見
    ，而其發生並不違背其本意，丁○○答應後，由甲○○提供
    戊○○之照片及住處地點等資料予丁○○，以供辨識下手對
    象。嗣丁○○於92年4月28日自台東駕駛其不知情之父親曾
    漢榮所有之車號LC—5372號紅色喜美自用小客車搭載乙○○
    及庚○○一同北上，途經花蓮縣長濱鄉時又搭載己○○，車
    抵達花蓮市時，乙○○及庚○○改搭乘火車繼續北上，丁○○則駕駛上開紅色自用小客車載同己○○直驅台北，四人抵
    達台北後相約於台北市松山火車站附近會合。翌（29）日，
    四人共乘丁○○駕駛之上開汽車至台北市○○○路○段248巷
    附近等候，並商討如何著手報復戊○○之行動，丁○○乃提
    議以潑硫酸讓戊○○失明之方式為之，四人均明知以硫酸為
    對人體具有腐蝕性之化學溶劑，用以潑灑人身，尤其眼睛或
    臉部，足以造成重傷害之結果，人人皆知，乃竟共同起意持
    硫酸要毀壞戊○○容貌之重傷故意及犯意聯絡，四人於取得
    以潑硫酸行兇之共識後，旋基於使戊○○受重傷害之犯意聯
    絡，擬定由乙○○及庚○○二人負責下手潑硫酸，己○○負
    責駕車接應，丁○○則負責監控及通報戊○○之行蹤。四人
    商議既定，即共乘丁○○駕駛之上開紅色自用小客車去購買
    行兇所需之硫酸一瓶及手術用塑膠手套一盒，並在台北市某
    處停車場，由己○○基於短暫使用而無不法所有之意思，逕
    行開走一部不詳車號之休旅車，乙○○及庚○○乃改搭乘己○○所駕駛之休旅車，並由丁○○駕駛上開紅色自用小客車
    於前方帶路。嗣於同（29）日晚間8時50分許，丁○○、乙○○、庚○○及己○○四人二車到達台北市○○○路○段248
    巷17號附近等候戊○○出現，丁○○並下車開始監控戊○○
    之行動，戊○○果然出現，丁○○隨即將戊○○之穿著特徵
    以電話告知庚○○及乙○○，通知渠等準備下手；惟因當時
    戊○○攜有小孩在身旁，庚○○乃反悔拒絕下手，而乙○○
    因見戊○○即將走入屋內，乃先行下車，庚○○跟隨乙○○
    後面並拉了乙○○一把，乙○○仍繼續走向戊○○，自戊○○身後拍打其肩膀，當戊○○轉身時，乙○○即持手中之硫
    酸朝戊○○之臉部灑下，並隨即由己○○接應逃離現場；庚○○則輾轉至台北市榮星花園附近某處宮廟前與丁○○、乙○○及己○○三人會合。事後丁○○將由甲○○處取得之20
    萬元分給庚○○2萬元、己○○6萬元、乙○○10萬元，剩餘
    2萬元歸丁○○所有，己○○並將上開休旅車棄置於不詳路
    旁。而戊○○因遭受前述潑灑硫酸之攻擊後，致臉部、頸部
    、胸部及雙上肢均受有二度至三度之化學性灼傷併右眼化學
    性灼傷等傷害，其灼傷範圍達體表面積8%，經送醫治療右眼
    僅有光感左眼視力僅0.0之重傷害，至92年9月2日檢驗時右
    眼已無光感。警方據報前往處理時，在現場扣得上開硫酸空
    瓶一個。
(二)甲○○報復戊○○得逞後，另於92年5月5日以電話聯絡丁○○，願以120萬元之代價委託槍殺前男友丙○○，而教唆原
    無殺人及未經許可持有槍彈犯意之丁○○等人槍殺丙○○，
    丁○○答應後，由甲○○提供丙○○之照片及辦公室地點等
    資料予丁○○，以供辨識下手對象。丁○○乃於同月8日北
    上台北市與甲○○會面，甲○○遂基於幫助之犯意，先交付
    25萬元予丁○○購買行兇所需之槍、彈，丁○○取得上開款
    項後隨即以電話通知乙○○至高雄市見面，再由乙○○以電
    話聯絡庚○○至高雄市。三人同（8）日晚間在高雄市會合
    後，便基於殺害丙○○之犯意聯絡，由丁○○將取自甲○○
    之25萬元交給乙○○購買槍彈，嗣乙○○以13萬元之價格向
    姓名年籍不詳綽號「松哥」之人購買得南非REPUBL IC　ARM
    S廠製401型口徑9釐米制式半自動手槍壹枝（含彈匣壹個，
    槍枝管制編號：0000000000號），及口徑9釐米之制式子彈7
    發後，再將上開槍、彈交給丁○○及庚○○準備攜往台北市
    行兇，三人並先平分購買槍彈後所剩餘之12萬元。同年月9
    日清晨，丁○○及庚○○二人先行搭乘長途巴士至台北市，
    並住宿「豪爵大飯店」；同日下午乙○○亦至「豪爵大飯店
    」與丁○○、庚○○會合，三人於同（9）日晚間10時許，
    共乘丁○○所駕駛之前揭紅色自用小客車前往台北市○○○
    路○段126巷8號附近等候槍殺丙○○，丁○○除先下車監控
    丙○○之行蹤外，並命乙○○牽取一部機車作為著手槍殺丙○○時之交通工具，乙○○乃基於短暫使用而無不法所有之
    意思，在附近以自備之鑰匙取得一部不詳車號之黑色機車，
    三人便靜候丙○○出現。嗣於同年月10日凌晨1時20分許，
    丁○○發覺丙○○已現身，便以電話將丙○○之穿著特徵告
    知乙○○及庚○○二人，乙○○即騎乘前述使用竊盜而得之
    機車搭載庚○○攜帶前開已填裝子彈之9釐米口徑制式手槍
    ，跟蹤丙○○至台北市○○○路○段126巷8號前大安公園（
    按係社區公園，與大安森林公園有別）之人行道上，此時後
    座之庚○○即持槍朝丙○○之胸部射擊一發子彈，乙○○及
    庚○○見丙○○中彈倒地後，便迅速共騎車逃離現場，並將
    機車棄置於不詳路旁，再改搭乘不詳計程車至台北市行天（
    恩主）宮旁與丁○○會合，庚○○並將槍擊所使用之槍、枝
    及剩餘之子彈交予丁○○保管。事後丁○○先後再向甲○○
    收取30萬元、及10萬元之行兇代價，其中先收取之30萬元交
    由乙○○及庚○○平分，後收取之10萬元則由庚○○獨得。
    丙○○遭槍擊後，受有第四、五胸椎骨折併脊髓橫斷性損傷
    及氣胸、血胸等傷害，經緊急送醫急救後雖倖免於難，但其
    下半身卻因此完全癱瘓。當警方據報前往處理時，在現場拾
    獲彈殼一枚，丙○○經送醫急救後亦自其體內取出彈頭一顆
    ，經送醫治療始倖免於死亡，惟已經造成完全脊髓損傷併下
    肢癱瘓，生活完全依賴他人。嗣經警循線於同年7月1日下午
    5時30分許，至台東縣台東市○○街45號前在丁○○所駕駛
    之前揭紅色自用小客車內扣得作案用之前述手槍一把及剩餘
    子彈六顆（按鑑定時擊發三顆）。
三、案經台北市政府警察局大安分局報告台灣台北地方法院檢察
    署檢察官偵查起訴。
    理  由
一、訊據被告庚○○對於上揭共同持槍射擊被害人丙○○之事實
    固坦承不諱，惟失口否認有殺人犯意，辯稱：伊原係瞄準丙○○的腿，因丙○○蹲下來又轉身，以致槍擊到丙○○上半
    身，伊無殺人之故意云云；質之被告甲○○矢口否認有何教
    唆重傷害及教唆殺人等犯行，辯稱：其與丙○○、戊○○三
    人談判達成和解，已協議與丙○○分手，並無行兇動機，案
    發後雖曾以拾得之行動電話與丁○○通話，但絕未僱用丁○○教訓戊○○或槍殺丙○○云云；辯護人則為被告甲○○辯
    護稱：被告甲○○於91年11月11日與丙○○、戊○○簽定切
    結書後，並分得600萬元，至此三角戀情已告一段落，此由
    廖秉農與被告甲○○交往且論及婚嫁即可證明；丁○○因向
    被告甲○○借錢及求愛被拒，而作不實指控，所云之20萬元
    及120萬元經清查被告甲○○所有帳戶並未見有相符金額之
    款項；被告甲○○與丁○○之通話內容，僅朋友間之問候及
    普通談話，並不足以認定有任何犯行；被告甲○○無任何殺
    人之動機，況所持支票二紙共500萬元尚未獲支付，自不可
    能有置被害人於死而放棄該筆巨額款項之理云云。是本件應
    予審酌者厥為被告庚○○就槍殺丙○○部應否負殺人未遂罪
    責；就對戊○○潑灑硫酸部分應否負重傷害罪責？被告吳家
    湊究否有報復戊○○、丙○○之動機？本件重傷害及殺人犯
    行是否出於被告吳家湊之教唆？被告吳家湊究係出於殺人、
    重傷害或普通傷害而教唆？
二、被告甲○○究否有報復戊○○、丙○○之動機？
    經查，被告甲○○與被害人丙○○原為男女朋友，丙○○卻
    又結識另被害人戊○○，吳家湊與丙○○二人欲分手時，三
    人乃於91年11月11日晚間，在台北市○○○路○段76號3樓之
    2，討論三人間之財務問題，討論結果為結束丙○○經營之
    駿凌國際有限公司，資產三人均分，並製作由三人簽名之切
    結書（見台北市政府警察局大安分局刑案偵查卷(一)第73頁）
    。惟當晚甲○○又與戊○○發生糾紛互毆，雙方並互提傷害
    告訴，嗣丙○○承諾給付甲○○600萬元，分別開立200萬元
    （91年12月31日期）、400萬元（92年4月30日期）支票2紙
    （見92年度偵字第16050號卷第38頁），甲○○則於91年11
    月15日另立「切結書」（見92年度偵字第16050號卷第37頁
    ），承諾支票兌現後絕不再干擾。惟屆期丙○○並未完全兌
    現，改為支付100萬元予甲○○，餘500萬元簽發面額分別為
    100萬元、200萬元支票二紙，惟仍遭退票，該500萬元尚未
    給付等情，業據被害人丙○○於警訊時、戊○○於警訊及偵
    查中指述在卷，核與被告甲○○於警訊所供稱：91年11月11
    日由丙○○叫其去他公司附近公園談其三人感情問題，之後
    至丙○○公司內寫切結書，事後其與戊○○發生口角，其便
    拿皮包內之去漬油往自己身上潑欲自行了斷，戊○○就打其
    臉部，其便用嘴咬他手等語（見警卷第13頁），於原審聲請
    羈押調查時復陳稱：丙○○開支票600萬元，實際上支付了
    100萬元，只付一次，其他500萬元就跳票了等語大致相符（
    見聲羈字第244號卷筆錄）；足見其三人雖於91年11月11日
    協議簽立切結書，惟被告甲○○與被害人戊○○間仍有口角
    並彼此互毆，嗣後被害人丙○○亦未完全履行承諾支付被告
    甲○○600萬元，是本案案發之前，被告甲○○與被害人戊○○、丙○○間確仍存有感情糾葛及金錢糾紛，則被告甲○○在感情及錢財二失情形下即有為上開犯行之動機。至被告
    甲○○辯稱：丙○○於（92年）4月間尚傳簡訊稱呼其「親
    愛、寶貝」，其有將該等簡訊出示給員警余遠光閱覽，其與
    丙○○沒有仇恨云云；而證人余遠光於原審93年3月17日審
    理時亦證稱：曾看過被告甲○○手機簡訊約十則，內容有出
    現「寶貝」之稱呼等語，然該則簡訊究否為丙○○所傳送，
    已無從查考，證人余遠光亦證稱不知道發話人是誰等語，其
    證詞即難作為有利被告甲○○之認定。又證人廖秉農於原審
    93年3月17日審理時雖證稱：自91年3月與被告甲○○認識，
    同年5月開始交往頻繁，92年1月曾論及婚嫁，然此僅能證明
    被告甲○○於斯時另與廖秉農交往，尚難據以推論其與丙○○、戊○○即無糾葛，是被告甲○○辯稱其全然無為上開犯
    行之動機云云，殊不足採。
三、本件犯行是否出於被告甲○○之教唆？
(一)經查，被告甲○○自92年4月間起，以行動電話與其舊識丁○○聯絡，陳稱在台北與人做生意被騙及被欺負，並表示願
    出資雇請丁○○以不危及性命之任何方法代為教訓戊○○，
    丁○○原無意接受甲○○委託，然因乙○○表示需有金錢收
    入而欲接受委託，丁○○遂向甲○○表示願接受委託之意，
    丁○○及乙○○乃分別找來己○○及庚○○共同犯案，並由
    甲○○提供戊○○之照片及住處等資料予丁○○，以供辨識
    下手對象，於向戊○○潑硫酸後，丁○○由甲○○處取得20
    萬元朋分，嗣甲○○再以電話告知丁○○願以120萬元之代
    價委託槍殺丙○○，丁○○乃上台北市與甲○○會面，甲○○遂先交付25萬元予丁○○，亦交付丙○○之照片及辦公室
    地點等資料予丁○○，以供辨識下手對象，於槍擊丙○○後
    ，丁○○再向甲○○各收取30萬元及10萬元之行兇代價朋分
    等情，業據共犯丁○○迭於另案偵查中證述：「（你為何會
    夥同......，去傷害戊○○及槍殺丙○○？）因為台北有一
    位吳小姐打電話給我，他向我說他在台北的時候與人家做生
    意被騙了及被欺負，....，我聽了之後就告訴乙○○台北有
    人要出一筆錢請我們去處理一下，也就是教訓對方一下。..
    ... 。」、「（吳小姐本名？）我本來不知道，只知道他姓
    吳，後來警方有向我說，我才知道他叫甲○○。」（見92年
    度偵字第1668號影印卷第114頁）、「（他委託你.........
    的代價為何？）第一次潑硫酸是20萬元，後來有全數給。第
    二次槍殺的事他給我們120萬元，但後來分三次給只給65萬
    元。」（見92年度偵字第1668號影印卷第115頁）、「（甲○○告訴你對於．．．．要做到什麼程度？）他只告訴我，
    對於戊○○的部分他只有告訴我不要出人命，但我感覺的出
    來他的意思是價錢是要看傷害的程度來定。槍殺丙○○是說
    只要打下半身，其他的並沒有說。」、「（你有無幫忙指認
    下手的對象？）沒有，因為甲○○有戊○○及丙○○的照片
    ，我有交給乙○○。」（見92年度偵字第1668號影印卷第
    116頁）、「（為何甲○○最後就槍擊部分只給你們65萬元
    ？）他說如果打死就120萬元，但是若沒有死的話就只給65
    萬元。」、「（你之前為何一直說本件．．．．與你聯絡是
    一位翁姓男子？）沒有這個人，因為被抓到之後剛開始我想
    自己一個人扛下全案，所以才編造該名男子。」、「（後來
    為何指認甲○○？）因為後來大安分局的警察告訴我，甲○○與丙○○及戊○○是合夥做生意，後來有拆夥，甲○○分
    了600 萬元，這個跟甲○○告訴我被丙○○及戊○○欺負的
    情形是不一樣的，我才覺得我錯了，所以才將事情說出來。
    」、「第一次20萬元，.... 國光的拿2萬，....。第二次的
    65萬元....，國光15萬元；最後一次10萬元是全部由國光拿
    去的。」等語甚明 (見92年度偵字第1668號影印卷第177頁
    ）。且共犯丁○○於原審亦供稱：「0000000000」及「0000
    000000」號門號係其使用（見原審卷93年3月17日筆錄第60
    、62頁）。而依卷附通聯紀錄顯示，該「0000000000 」門
    號曾搭配序號000000000000000號之手機使用（見警卷第70
    、71頁），該序號手機亦曾搭配「0000000000」號門號使用
    （見警卷第47、48頁），足見該「0000000000」號門號亦係
    共犯丁○○使用無訛。再「0000000000」號門號係於91 年5
    月9日啟用，有中華電信行通分公司客戶服務處查詢電信使
    用者資料函復單一份附卷可稽（見原審卷第182頁），依通
    聯紀錄顯示，該門號自92年5月9日21時57分許起至同年月10
    日1時33分許止，即丙○○遭槍殺前後期間，與丁○○使用
    之「0000000000」號門號聯繫頻繁（見警卷第47、48頁），
    並於同年月10日凌晨2、3時許與丁○○使用之「0000000000
    」號門號數次聯繫（見警卷第48頁），且案發後分別於同年
    月14日、24日復與丁○○使用之「0000000000」號門號通話
    （見警卷第50頁及第42、43頁），被告甲○○並曾於同年6
    月19日以公用電話與丁○○使用之「0000000000」門號通話
    （見警卷第44、46頁）等情，有通訊監察錄音譯文及行動電
    話雙向通聯紀錄附卷可參。被告甲○○雖辯稱「0000000000
    」號門號晶片及序號000000000000000號手機係5月中旬才在
    計程車上撿到的，上開通聯僅91年5月24日、同年6月19日由
    其與丁○○通話，餘與其無關云云，然共犯丁○○於原審審
    理時證稱：「0000000000」號門號係被告甲○○告知的，其
    打該電話，都是甲○○接的等語（見原審卷93年 3月17日筆
    錄第69、70頁），足見自91年5月9日起使用前揭「00000000
    00」號門號與丁○○通話者，確係被告甲○○無誤。倘如被
    告甲○○所辯：該門號係其於91年 5月中旬偶然在計程車上
    拾得，之前非其使用云云，然被告甲○○竟能於拾得前亦與
    丁○○使用之電話通聯，豈有如此巧合之事？是被告甲○○
    所辯顯不合經驗法則，要屬卸責之詞，應以丁○○上開所述
    「0000000000」號門號均係被告甲○○使用等情，較為可採
    。又共犯丁○○於另案扣案其所有之電話簿中記載「吳雪凰
    」（即甲○○之原名）之電話號碼，除「0000000000」號外
    ，尚有「0000000000」號（見外放之中華電信行動電話雙向
    通聯格式說明卷內電話簿影本），足見該「0000000000」號
    門號亦屬被告甲○○所使用；而該「0000000000」號門號於
    92年4月29日晚8、9時許，即被害人戊○○遭潑硫酸之時，
    與丁○○使用之「0000000000」號門號確有數次通話等情，
    亦有行動電話雙向通聯紀錄附卷可稽（見警卷第63頁）。是
    本案二次案發前後，依上開通聯紀錄顯示，被告甲○○與丁○○間通話頻繁，佐以共犯丁○○所供，堪予認定本件犯行
    確係出於被告甲○○所教唆無訛。而被告甲○○所辯其於92
    年間5月份與丁○○有聯絡，5月份以前並沒有聯絡，以公用
    電話打給丁○○一、二次，撿到電話後有告訴丁○○號碼，
    之後丁○○有打此號碼一次云云（見聲羈第244號卷、原審
    卷92年3月31日筆錄第3頁），不惟與共犯丁○○於原審審理
    時證稱92年間於潑硫酸的事之前（即同年4月29日前）有與
    甲○○通過電話等語不符，更與前開事實相左，故被告甲○○所辯上情尚難採信，其確有出資雇請丁○○等人代為報復
    戊○○與丙○○之行為，應可認定。
(二)至共犯丁○○於原審及本院審理時翻異前詞，證稱：其與甲○○講電話只是談其賣水果的事情而已，是翁先生打電話僱
    其代為報復被害人，並提供照片、地址，事後的錢也是翁先
    生給的，其於92年7月11日警訊時指證照片說是受甲○○買
    通等語，是因為當時有吃藥，退藥身體不好，且警察說只要
    其提供指使的人，可以跟檢察官講讓其交保，並說甲○○涉
    嫌最大，其因想交保，故指證甲○○，但不是真的云云。惟
    共犯丁○○不僅於該次警訊指認被告甲○○，更於同年8月
    12日、8月20日迭於另案偵查中供稱係甲○○出錢請其教訓
    被害人等情，倘共犯丁○○於警訊指證被告甲○○並非真實
    ，以其與被告係舊識，並無怨隙（雖辯護人雖丁○○因向被
    告甲○○借錢及求愛被拒，而作不實指控，然無證據足認確
    有其事），豈會於偵查中均為相同之陳述？況共犯丁○○於
    偵查中指證係甲○○僱其代為報復被害人，佐以被告甲○○
    與丁○○間相關之通聯紀錄確與事實相符，已如前述，足見
    共犯丁○○嗣後於原審及本院有利於被告甲○○之證詞，洵
    為協助被告甲○○避責之詞，不足採信。另共犯乙○○亦於
    原審、本院審理時改口證稱：是『翁』姓男子說要找人報復
    ，起先是聽丁○○在講，後來是其跟『翁』先生接洽，其見
    過『翁』姓男子三、四次云云。然其前揭證詞不僅與其於另
    案偵查中供稱：是丁○○叫其等去殺人，二次都是丁○○帶
    路，在動手前丁○○帶其去被害人公司指認，丁○○向出錢
    的人拿錢再交給其，（問：你有無看過僱請你們的人？）其
    只有在第二次槍擊之前在台北由丁○○載我的時候，有在車
    上看到一個女孩在與丁○○講事情，但其沒有看到她的正面
    ，所以認不出來等語（見偵字第1668號卷第68、69頁及第11
    9 頁）前後矛盾，亦與被告庚○○於原審審理時供稱二次下
    手皆由丁○○操控、決定對何人下手及指認對象，錢亦是由
    丁○○那邊拿的等語（見原審93年3月31日筆錄第5頁）不符
    ，是共犯乙○○上開證詞顯係迴護被告甲○○之詞，難信屬
    實。被告甲○○之選任辯護人在本院審理中猶懷疑『翁』先
    生為被害人戊○○之前夫王文鍇，但經本院傳喚王文鍇到庭
    ，由丁○○、乙○○指認，則均稱不是『翁』先生，是選任
    辯護人此部分之主張無足採。
四、被告甲○○有教唆重傷戊○○之不確定故意
(一)丁○○、己○○、乙○○、庚○○4人接受委託後，謀議以
    潑硫酸行兇方式來報復戊○○，乃擬定由乙○○及庚○○二
    人負責下手潑硫酸，己○○負責駕車接應，丁○○則負責監
    控及通報戊○○之行蹤。當戊○○出現後，丁○○隨即將戊○○之穿著特徵以電話告知庚○○及乙○○，通知渠等準備
    下手；惟因當時戊○○攜有小孩在身旁，庚○○乃反悔拒絕
    下手，而乙○○因見戊○○即將走入屋內，乃先行下車，庚○○跟隨乙○○後面並拉了乙○○一把，乙○○仍繼續走向
    戊○○，自戊○○身後拍打其肩膀，當戊○○轉身時，乙○○即持手中之硫酸朝戊○○之臉部灑下，並隨即由己○○接
    應逃離現場；戊○○因遭受前述潑灑硫酸之攻擊後，致臉部
    、頸部、胸部及雙上肢均受有二度至三度之化學性灼傷併右
    眼化學性灼傷等傷害，其灼傷範圍達體表面積8%，經送醫治
    療右眼僅有光感左眼視力僅0.0之重傷害，至92年9月2日檢
    驗時右眼已無光感等情，業據被告庚○○及同案被告丁○○
    、己○○、乙○○等供承不諱，又被害人戊○○臉部包括眼
    睛受有二度至三度之化學性灼傷等情，有被害人戊○○長庚
    紀念醫院診斷證明書可證（見台北市政府警察局大安分局刑
    案偵查卷(二)第224頁、偵字第15682號卷第81頁、見92年度偵
    字第16050號卷第32頁），其右眼僅有光感左眼視力僅存0.0
    ，有臺北榮民總醫院診斷證明書可稽（見92年度偵字第1605
    0號卷第32頁）；至92年9月2日檢驗時右眼已無光感，有台
    北市立忠孝醫院驗傷診斷證明書可憑（見原審卷第50頁）。
    此外，並有灼傷照片（見92年度偵字第16050號卷第28 頁、
    第39頁）、被害人戊○○遭潑灑硫酸之現場照片十九幀（見
    92年度偵字第16050號卷第40至第53頁）附卷可稽。足證被
    害人戊○○之容貌、視力確已遭毀壞。按硫酸為對人體具有
    腐蝕性之化學溶劑，用以潑灑人身，尤其眼睛或臉部，足以
    造成重傷害之結果，人人皆知，被告等人乃竟共同起意持該
    硫酸故意潑向被害人戊○○，致使受上述之灼傷，尤難謂為
    無使人受重傷之故意；用硫酸潑灑被害人之面部，顯有使其
    受重傷之故意，雖被害人及時逃避，僅面部、胸部灼傷，疤
    痕不能消失，雙目失明，自亦無解於使人受重傷之罪責 (最
    高法院著有51年台上字第600號判例、77年台上字第652號判
    決可資參照。)而本案共犯丁○○、己○○、乙○○等3人就
    此部分重傷害犯行，亦經分別判處有期徒刑8年、8年、6年
    確定在案，有本院被告前案紀錄表在卷可按。
(二)被告甲○○於90年4月中旬某日以電話告知丁○○，願以20
    萬元之代價委託以不危及性命之任何方法教訓戊○○，嗣丁○○接受其委託等情，業據共犯丁○○於偵查中供述明確，
    共犯丁○○於偵查中復供稱：吳女只有告訴我楊女部分不出
    人命，但我覺得她的意思是價錢是要看傷害的程度而定等語
    (見偵字第1669號卷第69頁以下)，就共犯丁○○之供述，雖
    未言及以何方式教訓戊○○，教訓至何程度，致無從直接判
    斷被告甲○○究係基於普通傷害抑或重傷害之犯意而為教唆
    行為，然觀之被告甲○○於丁○○等人完成任務後，被告甲○○應已知悉丁○○等人之報復方式及受傷情況，惟被告甲○○隨即依約交付20萬元予丁○○，對丁○○等人所為之犯
    行並未指摘有何不當，且於92年4月29日報復戊○○得逞後
    ，旋即於92年5月5日再以電話聯絡委託丁○○槍殺丙○○，
    可見被告甲○○對於戊○○可能因此受重傷害應有所預見，
    而其發生並不違背其本意，顯有教唆使人受重傷之不確定故
    意甚明，是被告甲○○確有教唆原無重傷害犯意之丁○○等
    人犯罪，其有教唆重傷害罪犯行，堪予認定。
五、被告庚○○就槍殺丙○○部分應負殺人未遂罪責：
(一)被告甲○○報復戊○○得逞後，再於92年5月5日以電話聯絡
    丁○○，願以120萬元之代價委託槍殺前男友丙○○，並提
    供丙○○之照片及辦公室地點等資料予丁○○，以供辨識下
    手對象。丁○○、乙○○、庚○○等人接受委託後，如何謀
    議購買槍彈，案發當日如何共乘丁○○所駕駛之紅色自用小
    客車前往台北市○○○路○段126巷8號附近等候槍殺丙○○
    ，丁○○先下車監控丙○○之行蹤，迨丁○○發覺丙○○現
    身，便以電話將丙○○之穿著特徵告知乙○○及庚○○二人
    ，乙○○即騎乘竊來之機車搭載庚○○攜帶已填裝子彈之9
    釐米口徑制式手槍，跟蹤丙○○至台北市○○○路○段126巷
    8號前大安公園之人行道上，此時後座之庚○○即持槍朝丙○○之胸部射擊一發子彈，乙○○及庚○○見丙○○中彈倒
    地後，便迅速共騎車逃離現場，事後丁○○先後再向甲○○
    收取30萬元、及10萬元之行兇代價，其中先收取之30萬元交
    由乙○○及庚○○平分，後收取之10萬元則由庚○○獨得。
    丙○○遭槍擊後，受有第四、五胸椎骨折併脊髓橫斷性損傷
    及氣胸、血胸等傷害，經緊急送醫急救後雖倖免於難，但其
    下半身卻因此完全癱瘓等情，業據同案被告乙○○供陳：「
    有跟丁○○、庚○○去殺人，..... 第二次所持槍枝是我在
    台中買的，因為丁○○說還有下一次，買槍的錢是第一次收
    的錢購得的，是庚○○開的槍，當時是我開車。是丁○○指
    認目標給我們，動手前他把我帶去被害人公司指認，並看他
    的車子，我沒有進去被害人公司，我們都在外面等。丁○○
    以行動電話與我們聯絡，... 第二次我只負責開車，開槍的
    細節都是丁○○與庚○○在談。」（偵卷第1668號第66頁至
    68 頁）、「第二件案子，我買到手槍到高雄與丁○○、庚○○會合，並把手槍交給丁○○，他二人先搭車到台北，我
    在高雄隔一晚才自己搭車到台北會合，丁○○、庚○○試射
    槍枝時我並未共同前往。... 槍擊部分是他（曾）直接交代
    （郇）國光的，事後沒有要到醫院繼續加害丙○○，丁○○
    說對方要給40萬，槍擊部分可以拿到120萬」 (偵卷第166 8
    號第84頁至第86頁、第90頁)；被告庚○○於警訊供稱：「
    ....，我與乙○○丁○○三人又共同犯了一件槍擊案，應該
    是92年5月10日凌晨近1時左右，同樣在被潑硫酸女子上班的
    地方附近，當時該槍擊案就是我開槍的。」（見台北市政府
    警察局大安分局刑案偵查卷(一)第11頁正面）、「三人9日當
    日出了豪爵大飯店時天色已暗，....，丁○○叫乙○○負責
    去偷竊乙台豪邁黑色重機車，....，乙○○不知在何處偷竊
    機車得手，....，我與乙○○又入車內等候....，丁○○負
    責通知..... 人已經出來了，先由乙○○騎乘該贓車搭載我
    ，....，就在一個公園旁（按即大安社區公園）....，由目
    標的背面順向靠近，正好..... 目標要開車門時，我舉槍朝
    上半身開了一槍，....，我與乙○○立刻加速逃離了現場。
    」（見台北市政府警察局大安分局刑案偵查卷(一)第13頁正面
    ）、「....，我回豪爵大飯店拿了十五萬現金，....，隔天
    我打電話給丁○○，談此次代價太少，阿安回說人沒死，只
    有這樣子，我堅持不夠再吵，最後由丁○○在一家便利商店
    寄了9萬7千元補償給我，... 」（見台北市政府警察局大安
    分局刑案偵查卷(一)第13頁反面）、「第二次槍擊該被害人，
    我從丁○○手中取得26萬7千元，.....。」（見台北市政府
    警察局大安分局刑案偵查卷(一)第14頁正面）。被告庚○○於
    臺灣台東地方法院以行遠距訊問時以證人身分具結證述：是
    丁○○要我去對被害人開槍的，他說越嚴重越好，有說要打
    死他，乙○○也有聽到。他答應要給我45萬，我拿到24萬9
    千，我們有在電話中爭吵被害人是否死亡等語 (見台東地方
    法院卷第159頁以下）；同案被告丁○○於偵查中供承：「
    （為何甲○○最後就槍擊部分只給你們65萬元？）他說如果
    打死就120萬元，但是若沒有死的話就只給65萬元。」、「
    第一次20萬元，.... 國光的拿2萬，....。」、「第二次的
    65萬元....，國光15萬元；最後一次10萬元是全部由國光拿
    去的。」（見92年度偵字第1668號影印卷第177頁）。被告
    丁○○於台東地檢署供承：「台北有位吳小姐打電話給我，
    跟我說她在台北跟人家做生意被騙、被欺負，當時乙○○在
    我身邊，我聽了之後就告訴乙○○台北有人要出錢請我們去
    處理一下，也就是教訓對方，當時我有想要去了解一下事情
    原委，但想了想還是不去了，後來乙○○告訴我還是上去處
    理好了，所以最後我跟乙○○、（己○○）旺仔一起上台北
    。.....88 年我假釋出獄後有打過一次電話給她，之後就是
    受她委託時才接到他的電話，受委託後一共看過她五～六次
    。第一次潑硫酸代價是20萬，後來有全數給，乙○○拿10萬
    、旺仔拿6萬、國光跟我各拿2萬；第二次槍擊給我們120萬
    ，但後來分三次給只給了65萬，第一次25萬給乙○○拿去買
    槍、第二次30萬給乙○○15萬、國光15萬，最後一次10萬全
    部給國光。吳女只有告訴我楊女部分不要出人命，但我覺得
    她的意思是價錢是要看傷害的程度而定，槍殺案只說要打下
    半身。二次行兇我都有帶乙○○跟國光、旺仔上台北，沒有
    幫忙指認下手對象，因為吳女給我被害人的照片，我交給乙○○，我們下手之前未討論相關細節，吳女沒有要我們致丙○○於死，他說如果有打死就120萬，但若沒有死就只給65
    萬等語綦詳 (偵卷第1669號卷第69頁以下）。是綜上共犯間
    相互之供詞，可知是由丁○○與甲○○聯絡、拿錢後交予乙○○用以購買槍彈，對於所獲得的報酬則由丁○○主導分配
    ，是以，乙○○、庚○○均證陳是由丁○○主導之詞即可信
    為真正。
(二)至被告庚○○辯稱：伊原係瞄準丙○○的腿，因丙○○蹲下
    來又轉身，以致槍擊到丙○○上半身，伊無殺人之故意云云
    ，同案被告乙○○於原審、及本院審理時亦以證人身分到庭
    具結證稱：開槍打丙○○只是要嚇唬被害人云云。惟查，被
    告庚○○於警訊中已供稱：被害人丙○○要開門時，其即舉
    槍朝上半身開一槍等語 (見上開刑事偵查卷 (一)第13頁反
    面)，並未言及被害人丙○○有蹲下及轉身之情，且被告庚○○於臺灣台東地方法院訊問時亦證稱：是丁○○要我去對
    被害人開槍的，他說越嚴重越好，有說要打死他等語 (見台
    東地方法院卷第159頁)。按刑法上殺人與傷害致死之區別，
    本視加害人於下手加害時有無死亡之預見為斷，被害人所受
    之傷害程度，固不能據為認定有無殺意之唯一標準，但加害
    人之下手情形如何，於審究犯意方面，仍不失為重要參考資
    料（最高法院20 年非字第104號、19年上字第718號判例意
    旨參照）。查胸部為人體心臟及肺臟等重要臟器之所在，內
    部均有大動脈通過，顯為人體之要害部位，以具殺傷力之手
    槍朝胸部擊發子彈，子彈易貫穿心臟、肺臟等臟器，足以致
    人於死應為被告庚○○所可預知，被告庚○○猶以槍枝朝被
    害人丙○○胸部開槍，被告庚○○與丁○○等人謀議開槍行
    兇時，顯已具有殺人之犯意。被告庚○○所辯無殺人之犯意
    ；證人乙○○所證僅係嚇唬被害人云云，均係卸責迴護之詞
    ，均不足採。
(三)被害人丙○○遭槍擊後，受有第四、五胸椎骨折併脊髓橫斷
    性損傷及氣胸、血胸等傷害，有臺北榮民總醫院診斷證明書
    （造成完全脊髓損傷併下肢癱瘓）（見92年度偵字第16050
    號卷第34頁）、臺北市立仁愛醫院診斷證明書（見台北市政
    府警察局大安分局刑案偵查卷(二)第225頁、第267頁，偵字第
    15682號卷第82頁）、且致肢體癱瘓生活完全依賴他人（見
    雇主申請聘僱外籍監護工專用診斷證明書（丙○○）（見台
    北市政府警察局大安分局刑案偵查卷(二)第226頁至第228頁）
    、病歷資料一份（偵卷第1669號卷第138頁以下），被害人
    丙○○遭槍殺之現場圖一紙、現場照片十四張（台東地檢偵
    卷第1668號卷第39頁以下）等在卷可稽；雖被害人丙○○因
    救治得宜而未發生死亡之結果，被告庚○○等人仍需負殺人
    未遂罪責。此外，復有90手槍一枝（含彈匣一個，槍枝管制
    編號：0000000000號）及90手槍子彈六顆（其中三顆已於送
    鑑時試射擊發）扣案可資佐證，而上開槍彈經送請內政部警
    政署刑事警察局鑑驗結果，認送鑑90手槍一枝，係南非REPU
    BLICARMS廠製401型口徑9釐米制式半自動手槍，槍管內具6
    條右旋來復線，機械性能良好，可擊發同口徑之制式子彈，
    具殺傷力；送鑑90手槍彈六顆，認均係口徑9釐米之制式子
    彈，取樣三顆試射後，認均具殺傷力等情，有該局92年8月
    28日刑鑑字第0920126214號槍彈鑑定書一份在卷可憑（見原
    審卷第441頁以下）；又射殺被害人丙○○之子彈，係由前
    揭扣案之制式手槍所擊發一節，亦有內政部警政署刑事警察
    局92年8月29日刑鑑字第0920164485號函附卷可考（見原審
    92年度訴字第1543號卷第48頁）。
六、被告甲○○就殺害丙○○部分究否有教唆殺人之故意？
    本案就槍殺被害人丙○○部分，共犯丁○○雖供稱吳女僅說
    要打下半身教訓丙○○，沒有要我們致丙○○於死之意思，
    且係出於同一次委託云云，惟查，共犯丁○○於偵查中已供
    承：「（為何甲○○最後就槍擊部分只給你們65萬元？）他
    說如果打死就120萬元，但是若沒有死的話就只給65萬元。
    」等語 (見偵字第16 68號卷第177頁)；被告庚○○於警訊
    中亦供稱：刑案偵查卷(一)第13頁正面）、「....，隔天我打
    電話給丁○○，談此次代價太少，阿安回說人沒死，只有這
    樣子，我堅持不夠再吵，最後由丁○○在一家便利商店寄了
    9萬7千元補償給我，..... 」（見台北市政府警察局大安分
    局刑案偵查卷(一)第13頁反面），被告庚○○復於臺灣台東地
    方法院以證人身分具結證述：是丁○○要我去對被害人開槍
    的，他說越嚴重越好，有說要打死他，乙○○也有聽到。他
    答應要給我45萬，我拿到24萬9千，我們有在電話中爭吵被
    害人是否死亡等語 (見台東地方法院卷第159頁以下），及
    被告庚○○與共犯丁○○間確曾針對是否已將被害人丙○○
    擊斃與擊斃後應取得之報酬發生爭執等情，有通訊監聽錄音
    譯文一份在卷足佐（台東地方法院卷第236頁以下），可見
    被告甲○○原先即與丁○○約定以槍枝殺害丙○○為目標，
    代價為120萬元，然嗣後因未達成目的，故被告吳家湊僅給
    付65萬元，準此，被告甲○○應係基於殺人之犯意而為教唆
    行為甚明。又被告甲○○係丁○○等人重傷害戊○○後，再
    與丁○○聯絡殺害丙○○之事，及有關作案之代價等，已據
    共犯丁○○供明，丁○○等第二次受委託後再度作案行兇槍
    殺丙○○，是被告甲○○顯係分二次教唆丁○○等人行兇，
    共犯丁○○嗣後於本院更審中所證係一次委託云云，應係迴
    護被告甲○○之詞，不足採信。
七、被告甲○○教唆原無重傷害與殺人及未經許可持有槍彈犯意
    之共犯丁○○等人犯罪，核被告甲○○所為，係犯刑法第27
    8條第1項之重傷罪、同法第271條第2項、第1項之殺人未遂
    罪及槍砲彈藥刀械管制條例第7條第4項之未經許可持有制式
    手槍罪、同條例第12條第4項之未經許可持有子彈罪之教唆
    犯；依刑法第29條第2項規定，應依其所教唆之罪處罰。又
    被告甲○○提供被害人戊○○、丙○○之照片及住處、辦公
    室地點等資料予丁○○，以供辨識下手對象，其顯係以幫助
    之意思，所實施為重傷害及殺人構成要件以外之行為，亦應
    成立刑法278條第1項之重傷罪、同法第271條第2項、第1項
    之殺人未遂罪之幫助犯。被告甲○○所犯教唆重傷害及殺人
    未遂與幫助重傷害及殺人未遂間，其低度之幫助行為應為高
    度之教唆行為所吸收，僅論以教唆重傷害及殺人未遂罪。而
    被告甲○○之行為僅止於使原無重傷及殺人犯意之共犯丁○○等人起意重傷及殺人，為教唆犯，應負教唆之刑責，依所
    教唆之罪處罰，並未對重傷害及未經許可持有槍彈而殺人之
    詳細方法或順序有所計劃，尚難認已參與上開行為之實施，
    公訴人認被告甲○○係共同正犯，起訴法條容有未洽，應予
    變更。被告庚○○所為，係犯刑法第271條第2項、第1項之
    殺人未遂罪及槍砲彈藥刀械管制條例第7條第4項之未經許可
    持有制式手槍罪、同條例第12條第4項之未經許可持有子彈
    罪。被告庚○○就殺人未遂及未經許可持有槍、彈部分與共
    犯丁○○、乙○○間有犯意聯絡及行為分擔，為共同正犯。
    被告等同時持有制式手槍一把、制式子彈七顆，屬一行為觸
    犯數罪名，為想像競合犯，應依刑法第55條之規定，從一重
    之槍砲彈藥刀械管制條例第7條第4項之未經許可持有制式手
    槍罪論處。被告等所犯殺人未遂罪與未經許可持有制式手槍
    罪間，有方法結果之牽連關係，為牽連犯，應從一重之殺人
    未遂罪處斷。被告等雖著手於殺人行為之實施，惟未生既遂
    之結果，應屬未遂犯，依刑法第26條前段之規定，按既遂犯
    之刑減輕之。又被告甲○○所犯教唆重傷罪及教唆殺人未遂
    罪，犯意個別，犯罪構成要件亦殊，應分論併罰之。
八、原審據以論罪科刑，固非無見。惟查：(一)原判決就被害人
    戊○○是否已罹於重傷害之程度，於事實及理由，均未詳細
    論述；(二)對於被告等槍殺丙○○未致死亡之殺人未遂部分
    ，原判決未說明認定之理由；(三)沒收為從刑之一種，依主
    從不可分原則，應附隨於主刑而同時宣告之。又數罪併罰應
    分別宣告其罪之刑，然後依法定標準定其應執行之刑，刑法
    第51條定有明文。所謂其罪之刑，包括主刑、從刑而言，固
    無論主刑、從刑，均須依其所犯之罪分別宣告後，再據以定
    其應執行之刑方為相當（最高法院53年台上字第1382號、78
    年台非字第72號判例參照）。又基於共同犯罪行為，應由共
    犯各負全部責任之理論，而所謂共犯應包含共同正犯，教唆
    犯，故在正犯之判決中已諭之沒收之之物，在教唆犯之判決
    中，仍應宣告沒收。原判決主文關於被告甲○○所犯之二罪
    名，未於各該罪名之主刑下而同時宣告沒收；卻於判決主文
    第3項為全部沒收之宣告，顯有未洽；(四)被告庚○○就重
    傷害戊○○部分，於尚未著手之際，已反悔而拒絕參與實施
    犯罪行為，並以行動阻止其他人實施犯罪行為，既已無與之
    共同犯罪之意思，亦未參與實施犯罪行為，除法律有處罰該
    罪之陰謀或預備犯之規定，應論以該罪之陰謀犯或預備犯外
    ，尚不能遽依該罪之共同正犯論擬，原審不察，就被告庚○○所涉此部分犯行仍予論罪科刑，容有違誤 (詳如後述)；(
    五)按同一犯罪事實，檢察官以正犯或從犯起訴，而法院認
    為係教唆犯者，仍不妨害事實之同一，即得變更檢察官所引
    應適用之法條而為判決。本件檢察官係以被告甲○○涉犯刑
    法第278條第1項使人受重傷罪，及同法第271條第2項、第1
    項殺人未遂罪之共同正犯起訴，原判決改依二罪名之教唆犯
    論處，並未於理由中說明本件應否適用刑事訴訟法第300條
    變更起訴法條，亦有理由欠備之可議。被告甲○○上訴意旨
    否認犯罪；被告庚○○上訴意旨辯稱關於殺人未遂部分，原
    判決量刑過重；雖均未足採，但原判決既有前揭可議之處，
    仍屬無可維持，應由本院將原判決撤銷改判。爰審酌被告甲○○因與被害人丙○○、戊○○有感情糾葛及金錢糾紛，而
    心生報復念頭，竟先後教唆丁○○等行兇，被告庚○○與被
    害人丙○○間素無恩怨仇隙，竟因貪圖金錢之利益而接受被
    告甲○○之委託擔任殺手行兇，及近距離潑灑硫酸及開槍射
    殺被害人之犯罪手段兇殘，對被害人二人造成之傷害均已成
    為殘廢，暨被告甲○○花錢買凶，為本案之主導者，卻未能
    坦承犯行；且被告庚○○犯後坦承大部分犯行，被告吳家湊
    就民事賠償部分亦經本院民事判決合計應給付丙○○、戊○○2400餘萬元確定在案，有本院94年度重訴字第8號民事判
    決乙份在卷可按等一切情狀，分別量處如主文第2項、第3項
    所示之刑，並就被告甲○○部分定其應執行刑。另前揭潑灑
    被害人戊○○之硫酸一瓶係共犯乙○○至藥房購買，為其供
    明在卷，故扣案之硫酸空瓶一個顯係共犯所有供犯重傷害罪
    所用之物，應依刑法第38條第1項第2款之規定在重傷害罪部
    分宣告沒收。另案扣案槍殺丙○○未致死亡殺人未遂之南非
    REPUBLIC ARMS廠製401型口徑9釐米制式半自動手槍一枝（
    含彈匣一個，槍枝管制編號：0000000000號）及口徑9釐米
    之制式子彈三顆均屬違禁物，應依刑法第38條第1項第1款之
    規定宣告沒收。扣案之另三顆制式子彈業於送鑑過程中擊發
    ，已失其違禁物之性質，不予宣告沒收（採宣判時說）。至
    於案發現場拾獲之已擊發彈殼一枚及自被害人丙○○體內取
    出之彈頭一顆，業經上開鑑驗單位鑑定為同一把槍支所擊發
    ，已因擊發而不具殺傷力，亦不予宣告沒收。至被告庚○○
    分得之31萬元，雖為犯本案所取得之物，惟據被告供稱所分
    得之金錢均已花用殆盡，已無從宣告沒收。而扣案之BENQ
    銀色手機一支，被告甲○○供稱係其拾得，否認為其所有，
    縱認係供犯罪所用之物，亦無從宣告沒收。
九、公訴意旨另以：被告庚○○參與前揭共同起意持硫酸要毀壞
    戊○○容貌之重傷故意及犯意聯絡，惟因當時戊○○攜有小
    孩在身旁，庚○○乃反悔拒絕下手，而乙○○因見戊○○即
    將走入屋內，乃先行下車，庚○○跟隨乙○○後面並拉了乙○○一把，乙○○仍繼續走向戊○○，自戊○○身後拍打其
    肩膀，當戊○○轉身時，乙○○即持手中之硫酸朝戊○○之
    臉部灑下，並隨即由己○○接應逃離現場；戊○○因遭受前
    述潑灑硫酸之攻擊後，致臉部、頸部、胸部及雙上肢均受有
    二度至三度之化學性灼傷併右眼化學性灼傷等傷害，其灼傷
    範圍達體表面積8%，經送醫治療右眼僅有光感左眼視力僅
    0.0之重傷害，至92年9月2日檢驗時右眼已無光感。因認被
    告庚○○亦涉犯刑法第278條第1項之使人受重傷罪嫌。質之
    被告庚○○堅詞否認有上揭重傷害犯行，辯稱伊已中止犯行
    等語。按被告事前共謀犯罪或參與預備犯罪之行為，但於即
    將開始實施犯罪行為尚未著手之際，因反悔而拒絕參與實施
    犯罪之行為，並以行動阻止其他人實施犯罪行為，既已無與
    之共同犯罪之意思，亦未參與實施犯罪之行為，縱其阻止行
    動無效，其他人仍下手實施犯罪行為而發生犯罪之結果，惟
    被告於其他人即將開始實施犯罪行為尚未著手之際，既已無
    與共同犯罪之意思，亦未參與實施犯罪之行為，除法律有處
    罰該罪之陰謀或預備犯之規定，應論以該罪之陰謀犯或預備
    犯外，尚不能遽依該罪之共同正犯論擬。經查，被告庚○○
    迭於偵審中供稱伊因見當時戊○○出現時攜有小孩在身旁，
    即已反悔拒絕下手，並跟隨乙○○後面及拉了乙○○一把等
    語，核與同案被告乙○○所證述情節相符，則被告庚○○事
    前固有參與謀議持硫酸毀壞戊○○容貌之犯意聯絡，並於案
    發當日到現場參與監控戊○○之行蹤，惟因見當時戊○○出
    現時攜有小孩在身旁，被告庚○○乃反悔拒絕下手，並於同
    案被告乙○○下手前跟隨乙○○後面及拉了乙○○一把，但
    乙○○仍繼續走向戊○○，自戊○○身後拍打其肩膀，當戊○○轉身時，乙○○即持手中之硫酸朝戊○○之臉部灑下，
    致未防止結果之發生，惟被告庚○○於乙○○即將著手對戊○○潑灑硫酸之前，既已無與之共同重傷害戊○○之意思，
    亦未參與重傷害行為之實施，並以行動阻止乙○○實施該項
    犯罪之行為，雖其阻止行動無效，然刑法重傷害罪並無處罰
    陰謀犯或預備犯之規定，依前揭說明，自不能遽論以該罪之
    共同正犯。此外，復查無其他積極證據足資證明被告庚○○
    有何重傷害犯行，被告庚○○此部分犯罪即屬不能證明。原
    審未予詳察，遽為有罪之判決，容有未洽，被告庚○○提起
    上訴，否認犯罪，為有理由，應由本院將原判決該部分撤銷
    改判，另諭知被告庚○○無罪，用期適法。
據上論斷，應依刑事訴訟法第369條第1項前段、第364條、第299
條第1項前段、第301條第1項、第300條，槍砲彈藥刀械管制條例
第7條第4項、第12條第4項，刑法第11條前段、第29條第2項、第
28條、第278條第1項、第271條第2項、第1項、第55條、第26條
前段、第38條第1項第1款、第2款、第51條第5款，判決如主文。
本案經檢察官王安明到庭執行職務。
中　　華　　民　　國　　94　　年　　11　　月　　24　　日
                  刑事第十七庭審判長法　官　鄭 文 肅
                                    法　官  林 瑞 斌
                                    法　官  蘇 隆 惠
以上正本證明與原本無異。
如不服本判決，應於收受送達後十日內向本院提出上訴書狀，其
未敘述上訴之理由者並得於提起上訴後十日內向本院補提理由書
（均須按他造當事人之人數附繕本）。
                                    書記官  邵 淑 津
中　　華　　民　　國　　94　　年　　11　　月　　24　　日
附錄：本案論罪科刑法條全文
刑法第271條：
殺人者，處死刑、無期徒刑或10年以上有期徒刑。
前項之未遂犯罰之。
預備犯第1項之罪者，處2年以下有期徒刑。
刑法第278條：
使人受重傷者，處5年以上12年以下有期徒刑。
犯前項之罪因而致人於死者，處無期徒刑或7年以上有期徒刑。
第1項之未遂犯罰之。
槍砲彈藥刀械管制條例第7條第4項：
未經許可，持有、寄藏或意圖販賣而陳列第1項所列槍砲、彈藥
者，處5年以上有期徒刑，併科新台幣1000萬元以下罰金。
第1項至第3項之未遂犯罰之。
槍砲彈藥刀械管制條例第12條第4項：
未經許可，持有、寄藏或意圖販賣而陳列子彈者，處5年以下有
期徒刑，併科新台幣300萬元以下罰金。
第1項至第3項之未遂犯罰之。
